---
title: "amphiBR"
output: rmarkdown::html_vignette
bibliography: referencias.bib
csl: abnt.csl
vignette: >
  %\VignetteIndexEntry{amphiBR}
  %\VignetteEngine{knitr::rmarkdown}
  %\VignetteEncoding{UTF-8}
---

```{r, include = FALSE}
knitr::opts_chunk$set(
  collapse = TRUE,
  comment = "#>"
)
```

```{r setup}
library(amphiBR)
```

Neste pequeno exemplo vamos abordar como gerar uma lista de espécies obedecendo a taxonomia proposta pela Lista de Anfíbios do Brasil da SBH  [@segalla2021lista].

Para realizar essa tarefa precisaremos de alguns pacotes auxiliares além do `amphiBR`. O código para instalação dos pacotes está comentado, caso você ainda não possua o pacote instalado basta descomentar e executar as linhas correspondentes.

```{r}
# install.packages("tidyverse")
# install.pakcages("kableExtra")

library(dplyr)
library(kableExtra)
```

Precisamos primeiro obter uma lista aleatória de espécies para usar no nosso exemplo, importante frisar que ao utilizar a sua lista de espécies para filtrar o banco de dados, a nomenclatura deve seguir a adotada por [@segalla2021lista] no qual se baseia este pacote. No nosso caso utilizaremos os dados da própria lista para sortear 20 espécies aleatoriamente.

Existem diversas formas de entrar com uma lista de espécies em particular. Ela pode ser criada diretamente no script como um `data.frame` contendo duas colunas, uma para **gênero** e outra para o **epíteto específico**, ou pode ser lida a partir de uma planila do excel ou arquivo .csv/.txt. 

```{r}
minhas_especies <- amphibiansBR %>%
  dplyr::filter(sp_num %in% sample(1:1188, size = 20, replace = FALSE)) %>%
  dplyr::select(order, family, subfamily,sp_num, genus, epithet)

minhas_especies
```

Com a nossa lista das espécies de interesse em mãos, basta agora filtar o nosso banco de dados e gerar a tabela, faremos tudo isso num mesmo trecho de código.

```{r}
options(knitr.kable.NA = '')

amphibiansBR %>%
  dplyr::filter(sp_num %in% minhas_especies$sp_num ) %>%
  dplyr::select(order, family, subfamily, genus, epithet) %>%
  kableExtra::kable(col.names = c("Ordem","Família", "Subfamília","Gênero","Epíteto Específico")) %>%
  kableExtra::kable_classic_2() %>%
  kableExtra::column_spec(1:3,bold = T) %>%
  kableExtra::column_spec(4:5, italic = T) %>%
  kableExtra::collapse_rows(columns = 1:3, valign = "top") %>%
  kableExtra::row_spec(0, bold = T)
  
```

Simples não? Boas listas! Dúvidas, críticas, problemas ou sugestões <pbarrosbio@gmail.com>



##### Referências

<div id="refs"></div>
